臺灣屏東地方法院刑事判決　　　　　　　　　　　　　九十三年度訴字第七三九號
　　公　訴　人　臺灣屏東地方法院檢察署檢察官
　　被　　　告　甲○○　男　二.
　 指定辯護人　本院公設辯護人乙○○
右列被告因違反槍砲彈藥刀械管制條例案件，經檢察官提起公訴（九十三年度偵字第
三九０一號），本院判決如左：
    主    文
甲○○未經許可，寄藏可發射子彈具有殺傷力之改造手槍，處有期徒刑壹年貳月，併
科罰金新臺幣萬元，罰金如易服勞役，以銀元參佰元即新臺幣玖佰元折算壹日。扣
案之仿ＧＬＯＣＫ廠十七型半自動改造手槍壹枝（槍枝管制編號000000000
0號，含彈匣壹個）及改造子彈壹顆，均沒收。
    事    實
一、甲○○明知可發射子彈具有殺傷力之改造手槍及具有殺傷力之改造子彈，係屬槍
    砲彈藥刀械管制條例所列管之槍、彈，未經許可不得持有、寄藏，竟於於民國九
    十三年七月二十九日凌晨一時許，在其位於屏東縣崁頂鄉○○村○○○路六三號
    半自動改造手槍一枝（含彈匣一個，槍枝管制編號0000000000號，係
    以玩具手槍換裝土造金屬槍管改造而成之改造手槍）及具有殺傷力之改造子彈一
    顆（係以供遊戲槍枝使用之分解式彈殼於前端加裝直徑九釐米、重五點零九公克
    銅質圓形彈頭，內部裝填底火片之碎粒及制式槍彈用發射火藥改造而成），委託
    甲○○保管，甲○○允諾之，並隨即將之藏放在住處二樓房間內，未經主管機關
    許可而無故寄藏之。嗣於同年八月二日十一時十五分許，為警在上址查獲，並扣
    得上開具有殺傷力之改造手槍一把、具有殺傷力之改造子彈一顆（另扣得不具殺
    傷力之子彈一顆）。
二、案經屏東縣警察局枋寮分局報告臺灣屏東地方法院檢察署檢察官偵查起訴。
　　理    由
一、右揭犯罪事實業據被告於偵查及本院審理時均坦承不諱，復有扣案之改造手槍一
    枝（含彈匣一個）、改造子彈一顆可資佐證，而扣案之改造手槍（含彈匣一個）
    經送請內政部警政署刑事警察局鑑驗，鑑驗結果認為：送鑑改造手槍一枝（槍枝
    管制編號0000000000號），認係由仿ＧＬＯＣＫ廠十七型半自動手槍
    製造之金屬玩具手槍，更換土造金屬槍管改造而成之改造手槍，機械性能良好，
    可擊發子彈，認具殺傷力，有該局九十三年八月二十六日刑鑑字第０九三０一六
    七八四０號槍彈鑑定書一紙可憑；扣案之子彈一顆經送請法務部調查局鑑驗結果
    ：送鑑子彈一顆係土造九釐米之子彈，拆解檢視，係以供遊戲槍枝使用之分解式
    彈殼於前端加裝直徑九釐米、重五點零九公克銅質圓形彈頭，內部裝填底火片（
    起跑槍用火藥片）之碎粒及制式槍彈用發射火藥改造而成，該子彈組合完整，依
    其構造認能擊發，配合適當槍枝發射，於近距離具有殺傷力，此有該局九十四年
    二月十五日調科參字第０九四０００五二三一０號鑑定通知書一紙可憑，是被告
    自白核與事實相符，堪信為真實。被告前開犯行洵堪認定，應依法論科。
二、按槍砲彈藥刀械管制條例業已於九十四年一月二十六日公布，並自同年月二十八
    日生效，該條例修正前第十一條第四項「未經許可，持有、寄藏或意圖販賣而陳
    列第四條第一項第一款所定其他可發射金屬或子彈具有殺傷力之各式槍砲者，處
    以年一上七年以下有期徒刑，併科新台幣七百萬元以下罰金」之規定，業經移列
    至修正後槍砲彈藥刀械管制條例第八條第四項，且法定刑係由「一年以上七年以
    下有期徒刑，併科新台幣七百萬元以下罰金」修正為「處三年以上十年以下有期
    徒刑，併科新臺幣七百萬元以下罰金」，則修正後之法定本刑重於修正前之法定
    本刑，是被告行為後，法律已有變更，比較新舊法結果，以舊法刑度較輕有利於
    被告，依刑法第二條第一項但書之規定，應適用修正前之槍砲彈藥刀械管制條例
    第十一條第四項及第十二條第四項之規定處罰，先予敘明。被告未經許可，寄藏
    其他可發射子彈具有殺傷力之改造手槍一支及改造子彈一顆，是核被告所為，係
    犯修正前槍砲彈藥刀械管制條例第十一條第四項未經許可寄藏其他可發射金屬或
    子彈具有殺傷力之改造手槍罪及同條例第十二條第四項之未經許可寄藏具有殺傷
    力之改造子彈罪。又被告受託代為寄藏上開手槍一把（含彈匣一個）、子彈一顆
    之行為，當然包含持有性質，故其持有行為應為寄藏行為所吸收，不另就持有手
    槍、子彈論罪（最高法院七十四年度台上字第三四００號判例意旨參照）。再被
    告以一個寄藏之行為而觸犯未經許可寄藏可發射子彈具有殺傷力之改造手槍罪及
    未經許可寄藏具有殺傷力之改造子彈罪，係一行為觸犯數罪名之想像競合犯，依
    刑法第五十五條規定，從一重之未經許可寄藏其他可發射子彈具有殺傷力之改造
    手槍罪處斷。爰審酌被告未經許可持有改造手槍及子彈，造成槍彈泛濫危害社會
    安全之危險性，然其持有時間非長，且並未持前揭槍枝、子彈另犯他罪，又念其
    年紀尚輕，一時失慮，犯後坦承犯行，犯後態度堪認良好等一切情狀，量處如主
    文所示之刑，罰金部分並諭知罰金易服勞役之折算標準，以資懲儆。扣案具殺傷
    力之仿ＧＬＯＣＫ廠十七型半自動改造手槍一枝（含彈匣一個，槍枝管制編號0
    000000000號）、具殺傷力之改造子彈一顆，係槍砲彈藥刀械管制條例
    第四條第一項第一款、第二款所定之槍、彈，均屬違禁物，不問屬於犯人與否，
    爰依刑法第三十八條第一項第一款規定，宣告沒收。至扣案之另一顆改造子彈，
    經試射，無法擊發，認不具殺傷力（詳如後述），非屬違禁物，亦非本件被告供
    犯罪所用或預備之物，爰不予宣告沒收，併此敘明。
三、本件公訴意旨另以：被告於上開時地，寄藏由玩具金屬彈殼加裝直徑約九點零釐
    米之土造金屬彈頭改造而成之改造子彈一顆，因認此部分被告涉犯槍砲彈藥刀械
    管制條例第十二條第四項之未經許可，持有子彈罪嫌。惟查，上開子彈一顆，經
    本院送請內政部警政署刑事警察局鑑驗結果：係由玩具金屬彈殼加裝直徑約九點
    零釐米之土造金屬彈頭改造而成之改造子彈，經試射，無法擊發，認不具殺傷力
    ，有該局九十三年八月二十六日刑鑑字第０九三０一六七八四０號槍彈鑑定書一
    紙可憑，是被告此部分犯行不構成犯罪。惟按未經許可持有手槍、子彈罪，縱令
    持有之客體有數個（如數枝手槍、數顆子彈）仍屬單純一罪（最高法院八十二年
    度臺上字第五三０三號判決要旨參照），既此部分與前開未經許可寄藏具有殺傷
    力之改造子彈罪部分，屬單純一罪關係，自爰不另為無罪之諭知，附此說明。
據上論斷，應依刑事訴訟法第二百九十九條第一項前段，修正前槍砲彈藥刀械管制條
例第十一條第四項、第十二條第四項，刑法第十一條前段、第二條第一項但書、第五
十五條、第四十二條第二項、第三十八條第一項第一款，罰金罰鍰提高標準條例第二
條，現行法規所定貨幣單位折算新台幣條例第二條，判決如主文。
本案經檢察官葉容芳到庭執行職務。
中      華      民      國      九十四    年    三    月     十七      日
                                臺灣屏東地方法院刑事第六庭
                                    審判長法  官  石家禎
                                          法  官  林家聖
                                          法  官  許心
右正本證明與原本無異。
如不服本判決應於收受本判決送達後十日內向本院提出上訴書狀，其未敘述上訴理由
者，並得於提起上訴後十日內向本院補提理由書狀（均須按他造當事人之人數附繕本
）「切勿逕送上級法院」
                                          書記官  林香如
中　　　華　　　民　　　國　　九十四　　年　　　三　　　月　　 十七 　　日
附錄論罪科刑法條
槍砲彈藥刀械管制條例第十一條第四項
未經許可，持有、寄藏或意圖販賣而陳列第一項所列槍砲者，處一年以上七年以下有
期徒刑，併科新臺幣七百萬元以下罰金。
槍砲彈藥刀械管制條例第十二條第四項
未經許可，持有、寄藏或意圖販賣而陳列子彈者，處五年以下有期徒刑，併科新台幣
三百萬元以下罰金。
